【裁判字號】    97,審聲,207
【裁判日期】    970213
【裁判案由】    停止執行
【裁判全文】
臺灣高雄地方法院民事裁定             97年度審聲字第207號
聲  請  人  甲○○
                        1
相  對  人  臺灣汎生製藥廠股份有限公司
法定代理人  乙○○
當事人間聲請停止執行事件，本院裁定如下：
  主  文
聲請人供擔保新臺幣貳拾萬伍仟元後，本院民國九十六年度執字
第一二五三五二號執行事件之強制執行程序，於本院民國九十七
年度補字第一四六號債務人異議之訴事件裁判確定前，應暫予停
止執行。
  理  由
一、按有回復原狀之聲請，或提起再審或異議之訴，或對於和解
    為繼續審判之請求，或提起宣告調解無效之訴，撤銷調解之
    訴，或對於法院依強制執行法第4 條第1 項第5 款之裁定提
    起抗告時，法院因必要情形或依聲請定相當並確實擔保，得
    為停止強制執行之裁定，強制執行法第18條第2 項定有明文
    。再者，法院依強制執行法第18條第2 項定擔保金額而為准
    許停止強制執行之裁定者，該項擔保係備供債權人因停止執
    行所受損害之賠償，其數額應依標的物停止執行後，債權人
    未能即時受償或利用該標的所受之損害額，或因另供擔保強
    制執行所受之損害額定之，非以標的物之價值或其債權額為
    依據，有最高法院86年度台抗字第442 號裁定意旨可供參酌
    。
二、本件聲請意旨略以：鈞院96年度執字第125325號強制執行事
    件，相對人係據鈞院93年度聲字第1566號民事裁定，向伊求
    償鈞院91年度重訴字第707 號確認債權不存在事件之訴訟費
    用新台幣（下同）1,350,393 元及自93年9 月29日起算之法
    定遲延利息，惟伊對相對人有1,500,000 元之票據利益償還
    債權存在，用以抵銷相對人之執行債權，相對人已無餘額可
    資請求，伊業已提起債務人異議之訴，爰聲請准予供擔保停
    止執行等語。經本院調取該執行卷宗及本院97年補字第146
    號債務人異議之訴事件卷宗審究後，認聲請人對相對人有無
    票據利益償還債權存在、是否得與前揭執行債權相抵銷，為
    前揭執行程序續行之前題，故於此項爭議尚未裁判確定前，
    確有停止前揭執行程序之必要，是聲請人之聲請為有理由，
    應予准許。
三、其次，本件相對人請求執行之債權額業如前述，則若停止執
    行，相對人即不能及時受償，故本院認本件停止執行擔保金
    之酌定，自應以上開執行債權額計算相對人所受損害之基準
    。而就一般情形而言，此項金錢債權無法利用之損失，應係
    指法定遲延利息之損失。參酌本件債務人異議之訴之主要爭
    執，在於相對人之執行債權是否為聲請人之票據利益償還債
    權所抵銷，而聲請人就此訴訟可獲得之利益為1,350,393 元
    ，係屬不得上訴至第三審之事件，依其訟爭之複雜程度，訴
    訟期間應不超過3 年等情，則相對人所受之上開損害性質及
    內容，本院認應以3 年之法定遲延利息額205,000 元為相當
    （計算式：1,350,393 ×5%×3=20 2,558，本院調整為205,
    000） ，爰酌定為本件之擔保金額。
四、依強制執行法第18條第2項，裁定如主文。
中    華    民    國    97    年    2     月    13    日
                  民事第二庭  法  官  甯  馨
為正本係照原本作成。
如對本裁定抗告須於裁定送達後10日內向本院提出抗告狀，並繳
納裁判費新台幣1,000元。
中    華    民    國    97    年    2     月    13    日
                              書記官  鄭淑華


司法院資訊處製作；財團法人民間司法改革基金會備份。
